最　高　行　政　法　院　裁　定
　　　　　　　　　　　　　　　　　　 94年度裁字第02169號
上　訴　人　台灣九頂股份有限公司
代　表　人　甲○○
被 上訴 人　經濟部智慧財產局
代　表　人　乙○○
上列當事人間因服務標章事件，上訴人對於中華民國93年4月1日
臺北高等行政法院91年度訴字第4807號判決，提起上訴，本院裁
定如下︰
    主  文
上訴駁回。
上訴審訴訟費用由上訴人負擔。
    理  由
一、按對於高等行政法院判決上訴，非以其違背法令為理由，不
    得為之，行政訴訟法第242條定有明文。是對於高等行政法
    院判決上訴，若未具體說明原判決違背何項法令、不適用或
    如何適用不當之具體情事，即非主張原判決違背法令以為上
    訴理由，其上訴不應准許。
二、本件上訴意旨略謂：依本院90年度判字第2074號、91年度判
    字第1676號、第1184號、第1595號、92年度判字第533號、
    93年度判字第128號判決意旨謂：外文「TOP」為通俗習見之
    文字，一般消費者應能藉其他不同處加以辨別，「TOP」顯
    然已被淡化而失其識別功能，亦不可能產生著名性，不致因
    而混淆不清等語。故「TOP」已具普遍性、弱勢性，並非商
    標唯一特性，需實體審查相結合之主要部分。被上訴人據此
    精神核駁原審參加人之商標異議案，今主客易位，被上訴人
    漠視其據以辨別論據之核心價值的精神，搬出「個案審查」
    的法寶，作為其解釋權，其公平與正義性，便遭質疑。而就
    商標完整性而言，系爭服務標章與據以異議服務標章，就主
    要部分異時異地隔離觀察，並無致消費者產生混淆誤認之虞
    。又經核准註冊以外文「TOP」為商標或服務標章圖樣者，
    多達千件以上，足見已成弱勢圖樣。且在「TOP」字樣註冊
    之前、後，均有多家以「TOP」字樣為核心之設計註冊案，
    足資證明其非獨創也非最先，然此事實未為前審機關採信；
    如依被上訴人對本案審酌之態度，既有多件以「TOP」字樣
    為核心之設計註冊案在先，則原審參加人之「脫普TOP」應
    無理由核准。另上訴人於82年間，向內政部登記語言著作權
    在案，即以發表本案申請之商標圖，可資參照云云。核其狀
    述內容，所舉本院判決均非判例，與本件情節不同尚難比附
    援引，此外並未具體說明原判決確有如何違背法令之情事，
    依首開規定及說明，其上訴為不合法，應予駁回。
三、依行政訴訟法第249條第1項前段、第104條、民事訴訟法第
    95條、第78條，裁定如主文。
中　　華　　民　　國　　94　　年　　10　　月　　20　　日
                  第二庭審判長法  官　廖　政　雄
                              法  官　林　清　祥
                              法  官　鍾　耀　光
                              法  官　姜　仁　脩
                              法  官　胡  國  棟
以  上  正  本  證  明  與  原  本  無  異
中　　華　　民　　國　　94　　年　　10　　月　　20　　日
　　　　　　　　　　　　　　　書記官　張　雅　琴
